臺灣雲林地方法院刑事判決　　　　　　　 94年度易字第548號
公　訴　人　臺灣雲林地方法院檢察署檢察官
被　　　告　甲○○
　　　　　　　　　　號（現於臺灣雲林第二監獄執行中）
上列被告因竊盜案件，經檢察官提起公訴（94年度偵字第4820號
）， 被告就犯罪事實自白，本院聽取當事人之意見後，裁定由
受命法官獨任行簡式審判程序，茲判決如下：
    主  文
甲○○連續共同竊盜，累犯，處有期徒刑柒月，扣案機車鑰匙壹
把沒收之。
    事實及理由
一、犯罪事實：
    甲○○前有竊盜、強制戒治等前科，並於民國（下同）90年
    間因犯施用毒品案件，經臺灣南投地方法院（90投刑簡字27
    0 號、91訴字133 號）判處有期徒刑5 、10月確定，接續執
    行，已於民國（下同）93年2 月10日執行完畢。詎仍不知悔
    改，復基於意圖為自己不法所有之概括犯意，於下列時間、
    地點連續竊取他人之財物：
  (一)於94年8 月19日凌晨2 時許，與其女友洪瑞涵（洪瑞涵業經
    臺灣南投地方法院檢察署檢察官以94年度偵字第3155號提起
    公訴），在南投縣草屯鎮○○路1182號前，見乙○○所有之
    車號LIJ-198 號機車停放該處無人看管，遂由甲○○以自備
    鑰匙一把發動，洪瑞涵則在場把風，共同竊得該部機車作為
    代步工具，嗣於同月20日晚間8時前某時，將該部機車棄置
    於南投縣草屯鎮○○路168 巷內。
 (二)於94年8 月23日晚間某時，在南投縣草屯鎮○○里○○路
    322 號前，見庚○○所有之車號G7F-889 號機車停在該處無
    人看管，遂獨自以自備鑰匙一把將之發動後竊得該車。於用
    畢後將該車棄置在南投市之某停車場，經警於同年月28日晚
    間6 時許，在南投縣草屯鎮○○路與太平路口尋獲該車車體
    及引擎（車牌未尋獲）。
  (三)於同年9 月4 日中午某時，與洪瑞涵共同在南投縣草屯鎮○
    ○路1037號前，以相同方式竊得戊○所有之車號GIT-687 號
    機車後，作為代步工具，隨於同月5 日中午時，將該部車棄
    置於南投縣草屯鎮○○路與芬草路路口之萊爾富超商旁處。
  (四)於同月5 日中午某時許，與洪瑞涵共同在上述萊爾富超商旁
    ，以相同方式竊得丁○○所有、由陳美麗使用之車號VTT-25
    8 號機車，為警於同日晚間11時10分許，在南投縣草屯鎮○
    ○路8 之3 號前尋線逮捕，扣得犯案用機車鑰匙1把，翌日
    （6 日）由檢察官訊問後，予以限制住居後釋放。
  (五)於同年9 月12日凌晨5 時20分許，在南投縣草屯鎮○○里○
    ○路212 號空地，獨自徒手竊取丙○○所有之鐵管2 支，價
    值約新台幣500 元，得手後正欲離去之際，為丙○○之公司
    員工陳全和當場發現報警查獲。
二、認定事實之證據及理由：
  (一)被告自白上述犯罪事實。
  (二)核與共犯洪瑞涵於94年9月6日警訊時之陳述相符。
  (三)證人陳全和於94年9月12日警訊中之陳述。
  (四)告訴人丙○○、乙○○、庚○○、戊○及陳美麗於警訊中及
    偵查中之指訴。
  (五)贓物認領保管單、南投縣政府警察局車輛車牌尋獲電腦輸入
    單各3 件，及照片6 張附卷可參。
  (六)扣案鑰匙一把。
三、論罪科刑：
  (一)核被告甲○○所為，係犯刑法第320 條第1 項之竊盜罪。其
    先後多次竊盜犯行，時間緊接，罪名及構成要件相同，顯係
    基於概括犯意反覆為之，為連續犯，應論以1 罪，並加重其
    刑。
  (二)又被告就上述犯罪事實一之(一)(三)(四)部分犯行，與洪瑞涵有犯
    意聯絡及行為分擔，為共同正犯。
  (三)被告前因施用毒品案件，經臺灣南投地方法院（90投刑簡字
    270 號、91訴字133 號）判處有期徒刑5 、10月確定，接續
    執行，已於93年2 月10日執行完畢，有臺灣高等法院被告全
    國前案記錄表可證，其於5 年內再犯本罪，為累犯，應依刑
    法第47條規定遞加重其刑。
  (四)爰審酌：被告有多項前科，家中仍有父母，身為長子，尚未
    結婚成家，自少年時期貪玩不求上進，成年後染上毒癮，曾
    經接受觀察勒戒、強制戒治、判處徒刑，雖然目前僅26歲，
    但吸毒導致身體健康日漸惡化，已受嚴厲懲罰，再予科加重
    刑之必要性減少，以及犯案時多因欠缺代步工具而臨時起意
    之動機，竊得機車使用後僅丟棄在街頭，並未加以破壞，及
    犯後承認犯行，坦承面對錯誤，態度良好等一切情形，量處
    如主文所視之刑。
  (五)扣案機車鑰匙一支為犯罪工具，亦屬被告所有，應宣告沒收
    之。
四、適用法條：
  (一)刑事訴訟法第273 條之1 第1 項、第310 條之2 、第454 條
    第1 項。
  (二)刑法第56條、第28條、第320 條第1 項、第47條、第38條第
    1 項第2 款。
  (三)罰金罰鍰提高標準條例第1條前段。
本案經檢察官己○○到庭執行職務。
中　　華　　民　　國　　94　　年　　12　　月　　23　　日
                  刑事第四庭
                                法  官  葉明松
以上正本證明與原本無異。
如不服本判決，應於送達後10日內，向本院提出上訴狀。（須附
繕本）
                                書記官  顏錦清
中　　華　　民　　國　　94　　年　　12　　月　　23　　日
附錄本案論罪法條：
中華民國刑法第320條：
意圖為自己或第三人不法之所有，而竊取他人之動產者，為竊盜
罪，處 5 年以下有期徒刑、拘役或 500 元以下罰金。
意圖為自己或第三人不法之利益，而竊佔他人之不動產者，依前
項之規定處斷。
前二項之未遂犯罰之。
